臺灣士林地方法院刑事判決
                                    110年度審易字第980號
公  訴  人  臺灣士林地方檢察署檢察官
被      告  秦祥瑋


上列被告因詐欺案件，經檢察官提起公訴（110 年度偵字第4167
號），被告在本院準備程序中就被訴事實為有罪之陳述，經本院
合議庭裁定由受命法官獨任進行簡式審判程序後，茲判決如下：
    主  文
秦祥瑋意圖為自己不法之所有，以詐術使人將本人之物交付，處
有期徒刑陸月，如易科罰金，以新臺幣壹仟元折算壹日；未扣案
如附件所示之犯罪所得均沒收，於全部或一部不能沒收或不宜執
行沒收時，追徵其價額。
    事  實
一、秦祥瑋於民國107 年10月間起，藉由通訊軟體LINE以「AC」
    、「Andre Chin」等暱稱與黃于芠聯繫，多次委請黃于芠代
    購動漫公仔，雙方因此而有交易，詎107年11月28日該次交
    易完成後，秦祥瑋明知自己已無付款之意，竟意圖為自己不
    法之所有，基於詐欺取財之犯意，自107 年12月間某日起至
    108 年2 月25日止，陸續向黃于芠訂購如附件所示之公仔，
    致使黃于芠誤信秦祥瑋會依約付款，而分別於107 年12月5 
    日、12月15日、108年1 月26日、2 月5 日及2 月25日，將
    秦祥瑋訂購如附件所示之公仔，或面交或寄送給秦祥瑋收訖
    。嗣因秦祥瑋在收貨後多方設詞推託，遲遲未能付款，黃于
    芠始發覺受騙。
二、案經黃于芠訴請臺灣士林地方法院檢察署檢察官偵查起訴。
    理  由
一、本件係依簡式審判程序審判之案件，依刑事訴訟法第273 條
    之2 規定，本件之證據調查，不受同法第159 條第1 項、第
    161 條之2 、第161 條之3 、第163 條之1 及第164 條至第
    170 條等規定之限制，先予敘明。
二、訊據被告秦祥瑋坦承上揭詐欺犯行不諱，經查：
（一）被告於上開時間內，陸續向黃于芠訂購如附件所示之公仔
      ，惟取貨後卻未依約付款等事實，業經被告在本院審理時
      坦承屬實，核與告訴代理人鄭雅方律師、傅宇均律師於檢
      察官偵查中之指述相符（他字卷第33頁），此外，並有被
      告與黃于芠之LINE對話紀錄翻拍照片1 份在卷可考（他字
      卷第24頁），足認被告前開自白與事實相符，可以採信。
（二）被告在取得上游黃于芠出貨之公仔後，並未付款，此如前
      述，亦始終未能交代諸多公仔之去處，然其在上開時段中
      ，卻又於108 年2 月20日、108 年2 月15日、108 年1 月
      7日，在網路上以同上暱稱，藉販售公仔為名，收受買家
      吳浩維、廖勝瑋、蕭嘉彤3 人所給付之款項後，卻未依約
      交付公仔，此部分事實經本院審理結果，並以109 年度訴
      字第285 號判決判處被告罪刑，檢察官就該案部分上訴結
      果，亦由臺灣高等法院以109 年度上訴字第3917號判決駁
      回上訴而確定，有前開2 份判決書在卷可查，簡言之，賣
      家賣給被告公仔，出貨後卻未能收回帳款，而買家向被告
      購買公仔，付款後卻也未能取貨，此中顯有蹊蹺，是被告
      在向黃于芠訂購公仔伊始，是否確有付款之意？已非無疑
      ，參酌黃于芠交付部分公仔後，向被告催討貨款時，被告
      不僅未能依約付款，甚且向黃于芠砌詞誑稱：後面買家堅
      持要面交，方願付款交易云云，復另行偽造國泰世華商業
      銀行之匯款申請書、聲明書以資塘塞(被告涉嫌偽造文書
      部分，另案由臺灣高等法院以同上109 年度上訴字第3917
      號判決判處罪刑確定)，更以前開不實藉口，要求黃于芠
      繼續出貨，爾後東窗事發，見已無可推託，方稱：「也不
      是不給妳，是沒錢給妳了」云云，此有被告與黃于芠之LI
      NE對話紀錄翻拍照片，及被告偽造之上開申請書、聲明書
      在卷可查(109 年度偵字第8183號卷第80頁至第84頁，他
      字卷第11頁、第14頁、第24頁)，此已非單純的事後欠款
      可比，事前即已有推託不願付款之意，昭然甚明，故被告
      主觀上有詐欺之不法意圖，並堪認定。
（三）綜上所述，本件事證明確，被告犯行洵堪認定，應依法  
      論科。
三、核被告所為，係犯刑法第339 條第1 項之詐欺取財罪。被告
    數次詐取黃于芠之貨品，係基於1 個單一之詐欺犯意，在密
    接之時段內，承繼先前所施用之詐術，接續行騙，結果並持
    續侵害黃于芠之財產法益，依社會通念，其行為無從區分割
    裂，在刑法評價上，宜包括之予以一次性評價，較為合理，
    故應認係接續犯，僅論以1 個詐欺取財罪，即為已足。爰審
    酌被告前兩度因相類之詐欺取財案件，分別遭本院以109 年
    度審簡字第650 號、109 年度訴字第285 號判決判處罪刑確
    定，此有上開兩份判決書與被告之臺灣高等法院被告前案紀
    錄表可考，顯係慣犯，其不思以正當途徑獲取所需，而犯本
    件詐欺罪行，黃于芠因此受害，遭騙之公仔價值依告訴代理
    人傅宇均律師估算，約有新臺幣389122元(本院卷第61頁)，
    而被告犯後雖坦承犯行，然尚未與黃于芠達成和解，另斟酌
    被告之犯罪動機與目的，及其年齡智識、生活經驗、家庭狀
    況與其他一切情狀，量處如主文所示之刑，並諭知易科罰金
    之折算標準，以示懲儆。
四、被告詐得如附件所示之公仔均未扣案，此係其犯罪所得，被
    告亦尚未賠償給黃于芠，依刑法第38條之1 第1 項前段、第
    3 項規定，應予沒收，於全部或一部不能沒收或不宜執行沒
    收時，追徵其價額；至被告雖先後陳稱：黃于芠有找黑道「
    吉米」、「阿忠」前來討債，「吉米」等人有恐嚇伊，伊也
    有交付一些現款給「吉米」，並匯給「阿忠」75000 元、10
    0000元兩筆錢，此外，伊也有在日本交給黃于芠一些日幣，
    另外又交給黃于芠30000 元貨款等語（109 年度偵字第8183
    號卷第36頁至第37頁、本院卷第60頁），並提出疑似黃于芠
    與「吉米」之對話紀錄、被告匯款至「孫健華」帳戶之交易
    憑證等件為證（同上偵查卷第40頁至第44頁、第53頁、第54
    頁），然為黃于芠所否認，此應由被告與黃于芠、「吉米」
    等人另循刑事或民事途徑解決，或交由檢察官在執行時決定
    是否自應沒收之犯罪所得中加以扣除，附此敘明。　　
據上論斷，應依刑事訴訟法第273 條之1 第1 項、第299 條第1
項前段，刑法第339 條第1 項、第41條第1項前段、第38條之1 
第1 項前段、第3 項，刑法施行法第1 條之1 第1 項，判決如主
文。
本案經檢察官林在培到庭執行職務
中　　華　　民　　國　110 　　年　　10　　月　　18　　日
                  刑事第九庭法  官  陳彥宏 
以上正本證明與原本無異。
如不服本判決應於收受送達後 20 日內向本院提出上訴書狀，並
應敘述具體理由。其未敘述上訴理由者，應於上訴期間屆滿後
20 日內向本院補提理由書 (均須按他造當事人之人數附繕本 )
「切勿逕送上級法院」。
因疫情而遲誤不變期間，得向法院聲請回復原狀。
                            書記官  李文瑜
中　　華　　民　　國　　110 　年　　10　　月　　19　　日
 
論罪法條：刑法第339 條第1 項。（普通詐欺罪）
意圖為自己或第三人不法之所有，以詐術使人將本人或第三人之
物交付者，處5 年以下有期徒刑、拘役或科或併科50萬元以下罰
金。